# 也讨论一下超额亏损及股权变动问题

提问人：sdtianjh 时间：2010-01-09 15:19:01
1 、在子公司发生超额亏损时，公司章程没有约定超额亏损由少数股东承担，并且少数股东没有能力承担，这种情况下，合并抵销后是不是肯定不会出现少数股东权益为负数的情况？（顶多至 0 为止） 2 、其他问题 1 ：母公司拥有子公司80%股权，年度中间（比如 5月 1 日）购买了少数股东股权20%后拥有100%的股权，请问年终合并是否还要计算抵销前 4 个月少数股东的损益呢？个人认为应该予以抵销。 3 、其他问题 2 ：A公司拥有B公司30%股权，采用权益法核算，至当年 5 月 1 日将该股权对外转让，请问A公司报表是否要计算前 4 个月享有的对B公司的投资收益？个人认为应该予以计算在内。
请大家不吝赐教，谢谢！

回答人：chenyiwei
回复 楼主 sdtianjh 的帖子 1 、是； 2 、此时少数股东在本年度的损益应当分段计算。即 1 ～ 4 月为20%， 5 月以后为零。 1 ～ 4 月子公司利润的20%仍应作为少数股东损益列报。 3 、需要。